【裁判字號】    97,簡上,827
【裁判日期】    971014
【裁判案由】    家暴傷害
【裁判全文】
臺灣板橋地方法院刑事判決             97年度簡上字第827號
上  訴  人
即  被  告  甲○○
選任辯護人  吳茂榕律師
            粘舜權律師
上列上訴人即被告因家庭暴力之傷害案件，不服本院97年度簡字
第3419號中華民國97年6 月19日第一審判決（聲請簡易判決處刑
案號：97年度偵字第9723號），提起上訴，本院管轄之第二審合
議庭判決如下：
    主      文
上訴駁回。
    事實及理由
一、本案經本院審理結果，認第一審以上訴人即被告所為係犯刑
    法第277 條第1 項之傷害罪，判處拘役40日，並諭知如易科
    罰金之折算標準為以新臺幣1 千元折算1 日，其認事用法俱
    無違誤，量刑亦屬適當，應予維持，並引用如附件第一審判
    決書所記載之事實、證據及理由。
二、上訴人即被告甲○○上訴意旨略以：伊坦承犯行，希望與告
    訴人和解，倘和解成立，請求給予緩刑宣告，為此提起本件
    上訴等語，查上訴人徒以上開理由為由提出本件上訴，為無
    理由，應予駁回。又本院雖欲定期通知兩造調解，惟告訴人
    以被告無誠意和解，認為無調解必要，有本院97年7 月24日
    電話記錄查詢表1 份可憑，另於本院97年8 月20日行準備程
    序及97年9 月23日審理中，被告甲○○與告訴人乙○○均未
    達成和解等情，亦有上述準備程序及審判筆錄各乙份可憑，
    而被告之辯護人陳稱最晚於97年10月3 日前會向本院陳報和
    解情形，有本院97年9 月30日電話記錄查詢表1 份可佐，惟
    迄今亦未見何書狀陳報，是被告與告訴人迄今仍未達成和解
    ，附此敘明。
據上論斷，應依刑事訴訟法第455 條之1 第1 項、第3 項、第36
8 條、第373 條，判決如主文。
本案經檢察官陳姿雯到庭執行職務。
中    華    民    國    97    年    10    月    14    日
                  刑事第二庭    審判長法  官  王屏夏
                                      法  官  王綽光
                                      法  官  吳幸娥
上正本證明與原本無異
本件不得上訴。
                                      書記官  陳靜怡
中    華    民    國    97    年    10    月    14    日
附錄本案論罪科刑法條全文：
中華民國刑法第277條第1項
傷害人之身體或健康者，處3年以下有期徒刑、拘役或1千元以下
罰金。
--------------------------------------------------------
附件：
臺灣板橋地方法院刑事簡易判決          97年度簡字第3419號
聲  請  人  臺灣板橋地方法院檢察署檢察官
被      告  甲○○  男  42歲（民國○○年○月○○日生）
                    身分證統一編號：Ｚ000000000號
                    住臺北縣三重市○○街55號
上列被告因家庭暴力傷害案件，經檢察官聲請以簡易判決處刑（
97年度偵字第9723號），本院判決如下：
    主  文
甲○○傷害人之身體，處拘役肆拾日，如易科罰金，以新台幣壹
仟元折算壹日。
    事實及理由
一、本案犯罪事實及證據，除犯罪事實欄增加犯罪地點為：臺北
    縣板橋市○○路112 巷35之3 號外，均引用檢察官聲請簡易
    判決處刑書之記載（如附件）。
二、核被告甲○○所為，係犯刑法第277條第1項之傷害罪。爰審
    酌被告並無犯罪紀錄，有臺灣高等法院被告前案紀錄表1 份
    在卷可佐，其為人丈夫，不思妥善溝通，竟因一時細故，任
    意傷害配偶，殊不可取，並考量告訴人所受之傷勢，且被告
    迄今仍未賠償告訴人之損失以達成和解，及被告犯罪後之態
    度等一切情狀，量處如主文所示之刑，並諭知易科罰金之折
    算標準。
三、依刑事訴訟法第449 條第1 項前段、第3 項、第454 條第 2
    項，刑法第277 條第1 項、第41條第1 項前段，刑法施行法
    第1 條之1第1項、第2項前段 ，逕以簡易判決處刑如主文。
如不服本判決，應自收受判決書送達之日起10日內，向本院提起
上訴（應附繕本）。
中    華    民    國    97    年    6     月    19    日
             刑事第十三庭法  官  俞秀美
以上正本證明原本無異。
如不服本判決，應於判決送達後10日內向本院提出上訴狀（應附
繕本）。
                         書記官 謝怡貞
中    華    民    國    97    年    6     月    20    日
附錄本案論罪科刑法條全文
中華民國刑法第277條第1項
傷害人之身體或健康者，處3年以下有期徒刑、拘役或1千元以下
罰金。


司法院資訊處製作；財團法人民間司法改革基金會備份。
